臺灣高雄地方法院刑事判決　　　　　　　　　　　　九十一年度易字第三五四號
　　公　訴　人　臺灣高雄地方法院檢察署檢察官
　　被　　　告　甲○○
　　　　　　　　乙○○
右列被告因違反商標法案件，經檢察官提起公訴（九十一年度偵字第二０二一號、第
四三五三號），本院判決如左：
    主  文
甲○○、乙○○共同連續明知為意圖欺騙他人，於同一商品，使用相同於他人註冊商
標之圖樣之商品而販賣，各處有期徒刑參月，如易科罰金，均以參佰元折算壹日。
扣案如附表所示之仿冒物品共計貳仟壹佰零貳件，均沒收。
    事  實
一、乙○○、甲○○明知「ＬＯＵＩＳ  ＶＵＩＴＴＯＮ」、「ＣＨＡＮＥＬ」、「
    ＣＡＲＴＩＥＲ」等如附表所示之商標圖樣，係法商路易威登公司、瑞士商香奈
    兒股份有限公司、美商佳得公司等，向經濟部中央標準局（現改制為智慧財產局
    ）註冊登記取得商標專用權，使用於各種書包、手提箱袋、旅行袋、皮夾等及應
    屬本類之其他一切商品上，迄仍在專用期間內，任何人未經該等商標專用權人之
    同意或授權，不得於同一商品，使用相同於此等註冊商標商品，或將此商品陳列
    及販賣。竟共同基於意圖販賣之概括犯意，先由乙○○自民國九十年十月間起，
    明知其向一姓名年籍不詳綽號「小胖」之成年男子以新台幣約五萬元所購得之物
    品係意圖欺騙他人而擅自於同一商品使用相同於上開商標圖樣之皮包、皮夾、皮
    帶、鞋子、外套等仿冒品，仍交由甲○○意圖販賣而陳列在乙○○開設之「千姿
    進口服飾店」（高雄市○○區○○街六三七號）內，以皮夾每件約新台幣（下同
    ）一百二十元至一百五十元、皮包每件約二百八十元至一千元、鞋子每雙約四百
    九十元、皮帶每條約一百五十元、外套每件約五百元之售價販售予不特定人。嗣
    於同年十二月十一日十五時十分許，為警在上址當場查獲，並扣得如附表所示之
    仿冒皮包、皮夾等共計二一０二件。
二、案經法商路易威登公司、瑞士商香奈兒股份有限公司、美商佳得公司告訴，及高
    雄市政府警察局苓雅分局報請台灣高雄地方法院檢察署檢察官偵查起訴。
    理  由
一、訊據被告甲○○固坦承受僱於乙○○，然矢口否認明知係仿冒品而販賣之行為，
    辯稱：九十年十月中旬去幫忙整理，也有幫忙販賣，沒有每天去，多半做一些整
    理、清潔的工作，在警訊時之陳述係被嚇到所致等語；被告乙○○於警詢及本院
    審理時時對於在前開地址查獲仿冒皮包、皮夾等共計二一０二件等事實固坦承不
    諱，惟矢口否認有違反商標法情事，辯稱：不知是仿冒品云云。然查：(一)右揭犯
    罪事實，業據告訴人法商路易威登公司、瑞士商香奈兒股份有限公司代理人吳文
    淑律師具狀及告訴人美商佳得公司代理人劉廷耀於警局時指訴綦詳，且有如附表
    所示之仿冒皮包、皮夾等共計二一０二件扣案，及仿品鑑定書三紙、商標註冊證
    等資料附卷可證，(二)被告甲○○於警訊時業已陳稱明知係仿冒品而受僱販買及批
    貨等語（見九十年十二月十一日警訊筆錄），再於本院審理時供稱有幫忙販賣，
    被告乙○○亦稱甲○○也有幫忙販賣等情（見本院九十一年十月三十一日審判筆
    錄），是堪認被告甲○○確有明知而販賣前揭仿冒品之行為，其所辯顯係飾詞；
    (三)參以被告乙○○於警訊時所稱購入、販出扣案皮件之價格，與真品之市場價格
    相差甚鉅，扣案之皮件品質低劣、包裝簡陋，又來源不明等情，足認被告主觀上
    明知其所販賣之皮件係仿冒品。是被告上開所辯，顯係事後卸責之詞，不足採信
    。本件事證明確，被告二人犯行應堪認定。
二、核被告二人所為，均係犯商標法第六十三條之明知為意圖欺騙他人，於同一商品
    使用相同於他人註冊商標之圖樣之商品而販賣罪，其意圖販賣而陳列之行為，係
    販賣行為之前階段行為，不另論罪。又被告自九十一年十月間起至九十一年十二
    月十一日十五時十分許止之先後多次販賣犯行，時間緊接，手法相同，所犯犯罪
    構成要件同一，顯係基於概括犯意為之，為連續犯，應以一罪論，並加重其刑。
    再被告以一行為侵害如附表所示之多種註冊商標圖樣，為同種想像競合犯，應依
    刑法第五十五條規定，從一重處斷。被告二人間有犯意聯絡及行為分擔，為共同
    正犯。爰審酌被告二人為牟一己私利，無視他人花費時間、精力、金錢所建立之
    商品形象，任意侵害他人商標專用權，惡性非輕，扣案物品非少，及犯罪所生危
    害等一切情狀，分別量處如主文所示之刑，並均諭知易科罰金之折算標準。至扣
    案之仿冒如附表所示商標之物品共計二一０二件，均為被告乙○○所有供販賣、
    陳列之商品，應依商標法第六十四條規定，宣告沒收。
據上論斷，應依刑事訴訟法第二百九十九條第一項前段，商標法第六十三條、第六十
四條，刑法第十一條前段、第二十八條、第五十六條、第五十五條、第四十一條第一
項前段，罰金罰鍰提高標準條例第二條，判決如主文。
中      華      民      國    九十一    年     十一     月    二十二    日
                                  臺灣高雄地方法院刑事第一庭
                                      法  官       楊智守
右正本證明與原本無異。
如不服本判決，應於判決送達後十日內，向本院提出上訴狀。
                                      書記官       王美玲
中    華    民    國    九十一    年    十一      月      二十五      日
